【裁判字號】    97,易,773
【裁判日期】    971006
【裁判案由】    竊盜
【裁判全文】
臺灣桃園地方法院刑事判決               97年度易字第773號
公  訴  人  臺灣桃園地方法院檢察署檢察官
被      告  甲○○
                      4弄7號.
選任辯護人  王道元律師
上列被告因竊盜案件，經檢察官提起公訴（九十七年度偵字第一
三一五四號），本院判決如下：
    主    文
甲○○於夜間侵入住宅竊盜，未遂，處有期徒刑伍月，如易科罰
金，以新臺幣壹仟元折算壹日。
    犯罪事實
一、甲○○曾有違反麻醉藥品管理條例、槍砲彈藥刀械管制條例
    及竊盜、殺人等案件前科，並於九十六年三月二十二日縮短
    刑期假釋付保護管束出監（未構成累犯）。其竟不思悔改，
    於保護管束期間之九十七年五月二十六日凌晨三時十分許之
    夜間，途經桃園縣龜山鄉○○村○○路三三三號前，見深夜
    人煙稀少，且該屋一樓架設有遮雨棚，而認有機可趁，遂基
    於意圖為自己不法所有之犯意，利用該屋一樓之遮雨棚攀爬
    至二樓陽台，旋自陽台未上鎖之門侵入由乙○○居住之上開
    房屋之二樓房間內（侵入住宅部分，未據告訴），並著手搜
    尋財物，拿取置物櫃上鑰匙一串三支後，正欲利用該鑰匙開
    啟置物櫃之際，二樓房間床鋪上熟睡之乙○○因聽聞聲響而
    甦醒，甲○○見狀旋蹲下躲避在置物櫃旁，乙○○見有竊賊
    甲○○進入，旋高聲喊叫抓賊，甲○○則未能遂行犯罪而未
    遂。嗣因甲○○為逃避追緝遂慌忙自二樓陽台跳樓逃離該處
    ，適有在該屋前講電話之鄭皓鴻見甲○○自該屋遮雨棚跳下
    ，並聽聞其表姊乙○○高聲喊叫抓小偷一語，遂上前逮捕甲
    ○○，並於同日凌晨三時四十分許，為警據報前來現場處理
    ，而自甲○○身上起出上開鑰匙一串三支（業經乙○○領回
    ）。
二、案經桃園縣政府警察局龜山分局報告臺灣桃園地方法院檢察
    署檢察官偵查起訴。
    理    由
壹、程序部分：
    按被告以外之人（包括證人、鑑定人、告訴人、被害人及共
    同被告等）於審判外之陳述雖不符刑事訴訟法第一百五十九
    條之一至之四等四條之規定，而經當事人於審判程式同意作
    為證據，法院審酌該言詞陳述或書面陳述作成時之情況，認
    為適當者，亦得為證據；當事人、代理人或辯護人於法院調
    查證據時，知有刑事訴訟法第一百五十九條第一項不得為證
    據之情形，而未於言詞辯論終結前聲明異議者，視為有前項
    之同意，同法第一百五十九條之五定有明文。立法意旨在於
    傳聞證據未經當事人之反對詰問予以核實，原則上先予排除
    。惟若當事人已放棄反對詰問權，於審判程序中表明同意該
    等傳聞證據可作為證據；或於言詞辯論終結前未聲明異議，
    基於尊重當事人對傳聞證據之處分權，及證據資料愈豐富，
    愈有助於真實發見之理念，且強化言詞辯論主義，使訴訟程
    序得以順暢進行，上開傳聞證據亦均具有證據能力。經查，
    本件證人乙○○及鄭皓鴻於警詢時之證述，雖均為證人於審
    判外之言詞陳述，其性質雖屬傳聞證據，然上開警詢及偵訊
    筆錄之內容，業經本院審理時予以提示並告以要旨，且經公
    訴人、本案被告及其選任辯護人表示意見，當事人已知上述
    筆錄乃傳聞證據，均未於言詞辯論終結前對該等筆錄內容異
    議，依前揭規定，擬制同意作為證據，且本院審酌該證據作
    成之形式，均無瑕疵，與待證事實具有關聯性等情況，認為
    以之作為本案之證據亦屬適當，是前開證據仍具有證據能力
    ，本院自得引為判決之依據，合先敘明。
貳、實體部分：
一、上開事實，業據被告陳正惠迭於警詢、檢察官偵訊及本院審
    理時坦承其有於上開時間、地點，利用證人即被害人乙○○
    住所架設遮雨棚進入該屋二樓房間，並拿取置物櫃上鑰匙欲
    開啟櫃子竊取財物，嗣因屋主甦醒始倉皇逃離等情不諱（見
    偵查卷第九、三七頁、本院卷第二四、二五頁），並經證人
    乙○○迭於警詢及本院審理時指述其察覺被告深夜侵入其房
    間著手行竊，嗣因其察覺而自二樓陽台跳下逃離一節綦詳，
    並經在場證人鄭皓鴻於警詢證述查獲逮捕被告經過明確，復
    有桃園縣政府警察局龜山分局扣押物品目錄表（其上記載鑰
    匙一串三支均經屋主領回）一紙、現場查獲照片八幀附卷可
    稽，足認被告前開自白，應與事實相符，應可採信。是本件
    事證明確，被告犯行堪以認定。
二、本件論罪科刑如下：
  (一)查被告甲○○侵入由被害人乙○○所居住之住宅行竊為深夜
    凌晨三時十分許，然因其遭被害人乙○○察覺而未能遂行犯
    罪（雖被告有拿取置物櫃上鑰匙一串三支，然其係欲用以開
    啟置物櫃所用，尚難認其對於該鑰匙有何不法所有意圖，且
    卷內亦無證據認定被告有行竊該鑰匙佔為己有之意，是自難
    僅憑被告有拿取該串鑰匙，逕認本件已達遂行竊盜犯行之結
    果，然此部分亦未經檢察官起訴竊盜既遂，是本院自無庸另
    為無罪之諭知，併此說明），故核被告甲○○所為，係犯刑
    法第三百二十一條第一項第一款之夜間侵入住宅竊盜罪。
  (二)被告之選任辯護人以被告尚未著手實施竊盜，僅有預備行為
    ，不構成犯罪一節為被告辯護。然按預備行為與未遂犯之區
    別，以已、未著手於犯罪之實行為標準，所謂著手，即指犯
    人對於犯罪構成事實開始實行而言，是關於竊盜行為之著手
    ，係以已否開始財物之搜尋為要件，最高法院著有九十四年
    度台上字第六九八九號判決意旨可資參照。經查：被告確有
    於上開時間、地點侵入被害人乙○○所居住住處之二樓房間
    內，並有拿取置物櫃上之鑰匙，欲持之開啟置物櫃等情，均
    據被告於警詢、檢察官偵訊及本院審理時供承在卷，並經證
    人乙○○於警詢證述：其察覺被告蹲在置物櫃旁之際，有拿
    一串鑰匙企圖打開置物櫃抽屜等情（見偵查卷第二四頁），
    顯見被告進入該屋二樓後，以目光環顧房間內擺設位置，並
    拿取置物櫃上鑰匙欲供開啟置物櫃所用，應已達著手搜尋財
    物之要件，尚難認定僅達預備之階段，是被告選任辯護人前
    開所辯，尚有誤會，難以採取。
  (三)又被告雖已開始搜尋財物達於著手竊盜行為之實行，然因本
    件未能竊取財物得手而未遂，爰依刑法第二十五條第二項之
    規定減輕其刑。
  (四)被告選任辯護人復以：被告未攜帶任何兇器或工具，又未竊
    得任何財物，僅因一時失慮而觸犯法網，其犯罪情節尚屬可
    憫，爰請求依刑法第五十九條酌減其刑，並依同法第六十一
    條免除其刑等語。惟被告僅因一己之私，任意於夜間進入有
    人居住之住宅行竊，係屬自發性犯罪，本即難認有何情堪憫
    恕之情，且其未能遂行犯罪，係因遭人察覺所致，並非己身
    自行犯罪中止，且其犯罪未遂部分，業經依法減輕其刑，實
    無再予以酌減之必要，又被告或其選任辯護人復未能舉出被
    告有其他證據足認本件被告有何犯罪情狀顯可憫恕之情，是
    本院尚難爰依刑法第五十九條予以酌減或依同法第六十一條
    免除其刑，附此敘明。
  (五)爰審酌被告前有如犯罪事實欄一所載之犯罪紀錄，有前開臺
    灣高等法院被告前案紀錄表一份在卷可查，其犯罪動機、目
    的，均僅因個人一己之私，未能尊重所有權財產概念，貪圖
    非分之財物，任意於深夜進入有人居住之住宅行竊，對於社
    會治安危害程度甚大，所幸被告遭人察覺行竊並未傷及他人
    ，並與被害人乙○○達成和解，有和解書一份在卷可稽，且
    犯後坦承犯行，態度良好等一切情狀，量處如主文所示之刑
    ，並諭知易科罰金之折算標準，以示儆懲。
據上論斷，依刑事訴訟法第二百九十九條第一項前段，刑法第三
百二十一條第一項第一款、第二十五條第二項、第四十一條第一
項前段，判決如主文。
本案經檢察官潘怡華到庭執行職務。
中    華    民    國    97    年    10    月    6     日
                      臺灣桃園地方法院刑事第四庭
                              法  官  陳可薇
以上正本證明與原本無異。
如不服本判決，應於判決送達後十日內向本院提出上訴狀（應附
繕本），其未敘述上訴理由者，應於上訴期間屆滿後二十日內補
提理由書狀於本院，上訴於臺灣高等法院。
                              書記官  賴佩霞
中    華    民    國    97    年    10    月    14    日
附錄本案論罪科刑法條：
刑法第三百二十一條
犯竊盜罪而有左列情形之一者，處六月以上、五年以下有期徒刑：
一、於夜間侵入住宅或有人居住之建築物、船艦或隱匿其內而犯
    之者。
二、毀越門扇、牆垣或其他安全設備而犯之者。
三、攜帶兇器而犯之者。
四、結夥三人以上而犯之者。
五、乘火災、水災或其他災害之際而犯之者。
六、在車站或埠頭而犯之者。
前項之未遂犯罰之。


司法院資訊處製作；財團法人民間司法改革基金會備份。
